# 集团内部子改分，合并报表处理

提问人：1170831152abc 时间：2020-11-16 10:54:00
陈版，有个问题需要咨询下：A、B为集团公司内部两家全资子公司，现集团年初将B公司进行子改分，然后并入A公司，请问A公司年末编制合并报表时需要参考同一控制下企业合并调整比较期间合并报表吗？即视同成立时一直控制

回答人：chenyiwei
《讲解 2010 》P322：
同一控制下的吸收合并中，合并方在合并当期期末比较报表的编制应区别不同的情况，如果合并方在合并当期期末，仅需要编制个别财务报表、不需要编制合并财务报表的，合并方在编制前期比较报表时，无须对以前期间已经编制的比较报表进行调整；如果合并方在合并当期期末需要编制合并财务报表的，在编制前期比较合并财务报表时，应将吸收合并取得的被合并方前期有关财务状况、经营成果及现金流量等并入合并方前期合并财务报表。前期比较报表的具体编制原则比照同一控制下控股合并比较报表的编制。
因此，如果A有其他子公司，需编制合并报表的，则在A的合并报表中，需就同一控制下合并B的事项追溯重述前期比较数据。